臺灣高等法院刑事判決
111年度交上易字第76號
上  訴  人  
即  被  告  劉燕如


上訴人即被告因過失傷害案件，不服臺灣新竹地方法院110年度交易字第731號，中華民國111年1月28日第一審判決（起訴案號：臺灣新竹地方檢察署110年度調偵字第406號），提起上訴，本院判決如下：
    主  文
上訴駁回。
劉燕如緩刑貳年。緩刑期間應履行附表所示之和解內容。
    事實及理由
壹、證據能力部分
一、按被告以外之人於審判外之言詞或書面陳述，除法律有規定
    者外，不得作為證據。另按被告以外之人於審判外之陳述，
    雖不符合同法第159條之1至第159條之4之規定，然經當事人
    於審判程序同意作為證據，法院審酌該言詞陳述或書面陳述
    作成時之情況，認為適當者，亦得為證據。當事人、代理人
    或辯護人於法院調查證據時，知有第159條第1項不得為證據
    之情形，而未於言詞辯論終結前聲明異議者，視為有前項同
    意，刑事訴訟法第159條第1項、第159條之5分別定有明文。
    該條立法意旨在於傳聞證據未經當事人之反對詰問予以核實
    ，原則上先予排除，惟若當事人已放棄反對詰問權，於審判
    程序中表明同意該等傳聞證據可作為證據；或於言詞辯論終
    結前未聲明異議，基於尊重當事人對傳聞證據之處分權，及
    證據資料愈豐富，愈有助於真實發見之理念，且強化言詞辯
    論主義，使訴訟程序得以順暢進行，上開傳聞證據亦均具有
    證據能力。查本件被告以外之人於審判外之言詞或書面陳述
    屬傳聞證據部分，檢察官、被告於本院準備程序中並未爭執
    證據能力，且迄於言詞辯論終結前亦未聲明異議，復本院認
    其作成之情形並無不當情形，經審酌後認為適當，均應認於
    本案有證據能力。
二、另本件認定事實引用之卷內其餘非供述證據部分，與本案均
    有關連性，亦無證據證明係實施刑事訴訟程序之公務員以不
    法方式所取得，依刑事訴訟法第158條之4之反面解釋，當有
    證據能力，復於本院審理時，提示並告以要旨，使檢察官、
    被告充分表示意見，自得為證據使用。　　
貳、實體部分　
一、本案經本院審理結果，認第一審以上訴人即被告劉燕如係犯
    刑法第284條前段之過失傷害罪，依刑法第62條前段自首規
    定減輕其刑後，判處被告拘役50日，且諭知以新臺幣（下同
    ）1,000元折算1日之易科罰金折算標準，經核認事用法、量
    刑均無不當，應予維持，除補充本件證據尚有被告於本院之
    認罪陳述外（見本院卷第32、73頁），引用第一審判決書記
    載之事實、證據及理由（如附件）。
二、被告上訴略以：希望與告訴人鄭文宣達成和解，從輕量刑云
    云。
三、駁回上訴之理由：
    原審審理結果，認為被告上開犯行，事證明確，予以論科，
    並審酌被告駕車行駛於道路上，且對於道路交通安全一切情
    狀，本應謹慎注意，提高警覺，竟疏於注意交通號誌，以致
    發生本件車禍，造成告訴人受有上頷骨閉鎖性骨折、頭部擦
    傷、左側膝部擦傷、頭部挫傷、左側踝部擦傷、左側小腿擦
    傷及左側肩膀擦傷之傷害，所為實屬不該；兼衡其自承教育
    程度為高中畢業，案發迄今無業，未婚，無子女，現與父母
    同住，收入來源為幫朋友販賣商品，經濟狀況勉持，暨本件
    犯罪情節、動機、目的、告訴人之傷勢等一切情狀，量處拘
    役50日，並諭知以1,000元折算1日之易科罰金折算標準。經
    核原判決認事、用法並無違法或不當，業已斟酌刑法第57條
    各款所列情狀，量刑之宣告亦稱妥適，而未逾越法定刑度，
    符合比例原則，原判決應予維持。被告以原判決量刑過重提
    起上訴，為無理由，應予駁回。
四、緩刑部分
　㈠被告未曾因故意犯罪受有期徒刑以上刑之宣告，有本院被告
    前案紀錄表在卷足按，其因一時失慮致罹刑章，犯罪後坦承
    行，其與告訴人於本院審理中達成和解，並當庭給付部分和
    解金5萬元等情，有本院111年度交附民第33號和解筆錄在卷
    可查（見本院卷第53至54頁），足認其態度良好，被告經此
    次偵審程序，當知所警惕，信無再犯之虞，本院認其所受宣
    告之刑以暫不執行為適當，故依刑法第74條第1項第1款之規
    定，併予宣告緩刑2年，以啟自新。
  ㈡又緩刑宣告，得斟酌情形，命犯罪行為人向被害人支付相當
    數額之財產或非財產上之損害賠償，刑法第74條第2項第3款
    定有明文。查本院為督促被告能依上開和解筆錄履行，以兼
    顧告訴人之權益，另依刑法第74條第2項第3款之規定，諭知
    其向告訴人支付同等數額之金錢賠償（詳附表所示），以期
    符合本件緩刑目的，若被告不履行此一負擔，且情節重大足
    認原宣告之緩刑難收其預期效果，而有執行刑罰之必要者，
    依刑法第75條之1第1項第4款之規定，得撤銷其宣告。　　 
據上論斷，應依刑事訴訟法第368條，刑法第74條第1項、第2項
第3款，判決如主文。
本案經檢察官葉子誠提起公訴，檢察官孫冀薇到庭執行職務。
中　　華　　民　　國　　111 　年　　6 　　月　　2 　　日
              　  刑事第二十三庭審判長法　官  許永煌
　　　　　　　　　　　　　　　　　    法　官  吳定亞
　　　　　　　　　　　　　　　　　    法　官  黃美文
以上正本證明與原本無異。
不得上訴。
                                　    書記官  彭威翔
中　　華　　民　　國　　111 　年　　6 　　月　　2 　　日
附錄本案論罪科刑法條：
刑法第284條
因過失傷害人者，處一年以下有期徒刑、拘役或十萬元以下罰金
；致重傷者，處三年以下有期徒刑、拘役或三十萬元以下罰金。
附表：本院111年度交附民字第33號和解筆錄
和解內容 被告劉燕如應給付原告鄭文宣新臺幣（下同）14萬元（不含汽機車強制險理賠金），給付方式如下： ⒈劉燕如當庭給付5萬元予鄭文宣收受。 ⒉餘額9萬元部分，分9期給付，自民國111年5月起至全部清償為止，於每月10日前按月給付1萬元至指定帳戶，如有一期未付，視為全部到期。 
【附件】
臺灣新竹地方法院刑事判決　
                                    110年度交易字第731號
公  訴  人  臺灣新竹地方檢察署檢察官
被      告  劉燕如


上列被告因過失傷害案件，經檢察官提起公訴（110年度調偵字
第406號），被告於本院準備程序為有罪之陳述，經本院裁定進
行簡式審判程序獨任審理，判決如下：
    主  文
劉燕如犯過失傷害罪，處拘役伍拾日，如易科罰金，以新臺幣壹
仟元折算壹日。
    事  實
一、劉燕如於民國109年9月14日下午4時44分許，駕駛車牌號碼0
    0-0000號自用小客車，沿新竹市公道五路由東往西方向行駛
    ，行經該路段與國道一號北上交流道路口時，本應注意汽車
    行駛至交岔路口，其行進、轉彎，應遵守燈光號誌之指揮，
    而斯時號誌係直行箭頭綠燈號誌，且依當時天候晴、日間自
    然光線、柏油路面乾燥、無缺陷、無障礙物、視距良好等情
    ，客觀上並無不能注意之情事，竟疏未注意即貿然違規右轉
    欲駛入交流道，適有鄭文宣騎乘車牌號碼000-0000號普通重
    型機車，沿同路段同向慢車道駛至該處，兩車因而發生碰撞
    ，致鄭文宣人車倒地，因而受有上頷骨閉鎖性骨折、頭部擦
    傷、左側膝部擦傷、頭部挫傷、左側踝部擦傷、左側小腿擦
    傷及左側肩膀擦傷之傷害。劉燕如於肇事後，在有偵查犯罪
    權限之機關或公務員尚不知何人為肇事者前，主動向據報前
    來現場處理車禍之警員坦承肇事，而自願接受裁判。
二、案經鄭文宣訴由新竹市警察局第二分局報請臺灣新竹地方檢
    察署檢察官偵查起訴。
    理  由
一、本件被告劉燕如所犯之罪，並非法定刑為死刑、無期徒刑或
    最輕本刑3 年以上有期徒刑之罪，亦非高等法院管轄第一審
    之案件，而被告於準備程序進行中就被訴事實已為有罪之陳
    述，經本院告知簡式審判程序之旨，並聽取檢察官及被告之
    意見後，本院乃依刑事訴訟法第273 條之1 第1 項規定，裁
    定進行簡式審判程序，合先敘明。
二、訊據被告對於上開過失傷害犯行迭於警詢及偵查中、本院準
    備及簡式審判程序時均坦承不諱（見偵卷第3-4頁反面、第5
    0-51頁；本院交易卷第30頁、第34-35頁），並有證人即告
    訴人鄭文宣於警詢及偵查中之證述（見偵卷第5-6頁、第50
    頁反面）可證，復有被告及告訴人之新竹市警察局道路交通
    事故談紀錄表、告訴人之馬偕紀念醫院乙種診斷證明書、證
    號查詢汽車駕駛人資料、證號查詢機車駕駛人資料、車號查
    詢汽車車籍資料、證號查詢機車車籍資料、被告之新竹市警
    察局交通警察隊第三組道路交通事故肇事人自首情形紀錄表
    、道路交通事故現場圖、道路交通事故調查表㈠㈡、現場及車
    損照片、監視錄影畫面截取照片附卷可稽（見偵卷第7頁、
    第13-17頁、第21-24頁、第26-45頁），足認被告之自白與
    事實相符，本件犯行至堪認定，應依法論科。
三、核被告所為，係犯刑法第284條前段之過失傷害罪。被告於
    肇事後留在現場，並向據報前往現場處理之員警供承肇事犯
    罪一節，有新竹市警察局交通警察隊第三組道路交通事故肇
    事人自首情形紀錄表1份在卷可佐（見偵卷第17頁），是以
    被告對於未經發覺之犯罪自首而接受裁判，爰依刑法第62條
    前段之規定，減輕其刑。
四、爰審酌被告駕車行駛於道路上，且對於道路交通安全一切情
    狀，本應謹慎注意，提高警覺，竟疏於注意交通號誌，以致
    發生本件車禍，造成告訴人受有上頷骨閉鎖性骨折、頭部擦
    傷、左側膝部擦傷、頭部挫傷、左側踝部擦傷、左側小腿擦
    傷及左側肩膀擦傷之傷害，所為實屬不該；復考量被告犯後
    坦承犯行及未能賠償告訴人之犯後態度，兼衡其自承教育程
    度為高中畢業，案發迄今無業，未婚，無子女，現與父母同
    住，收入來源為幫朋友販賣商品，經濟狀況勉持，暨本件犯
    罪情節、動機、目的、告訴人之傷勢等一切情狀，量處如主
    文所示之刑併諭知易科罰金之折算標準。
據上論斷，依刑事訴訟法第273 條之1 第1 項、第299 條第1 項
前段，判決如主文。
本案經檢察官葉子誠提起公訴，檢察官黃嘉慧到庭執行職務。
中    華    民    國   111    年    1    月    28    日
                  刑事第六庭  法  官  林涵雯
以上正本證明與原本無異。
如不服本判決應於收受本判決後20日內向本院提出上訴書狀，上
訴書狀應敘述具體理由。上訴書狀未敘述上訴理由者，應於上訴
期間屆滿後20日內補提理由書狀於本院(均須按他造當事人之人
數附繕本 )「切勿逕送上級法院」。 
中　　華　　民　　國　　111 　年　　1 　　月　　28　　日
                              書記官  林汶潔